# 公允价值调整

提问人：yphs 时间：2016-04-08 20:23:01
请教版主及各位：甲公司重大资产重组，置入A公司的全部资产，溢价收购A公司的100%股权，在合并层面形成 1 亿的商誉。在收购A公司时，A公司原股东有业绩承诺，若达不到由A公司股东以现金进行补偿。问题：在甲公司合并层面，已进行公允价值调整。在计算A公司当年实现的损益时，是否要对A公司进行公允价值调整，即在A公司层面，是否要调整评估增值部分影响的折旧及摊销额。若不用在A公司层面进行公允价值调整，是不是不能充分证明A公司资产的效益情况（即评估增值部分就分摊的成本费用没有计入当期），谢谢！

回答人：chenyiwei
这涉及业绩对赌的计算口径问题，直接涉及到A的原股东是否需要支付业绩补偿款，可能会比较敏感。建议首先由上市公司和A的原股东之间就此问题进行补充协商，签订补充协议予以明确，我们按照其补充协议的约定处理。当然，如果站在保护中小股东利益的立场上，应该是依据公允价值调整折旧、摊销后的净利润口径更为合理，但我们不能代为决策，否则有被卷入交易双方之间的合同纠纷的风险，也违背独立性原则。

提问人：yphs 时间：2016-04-09 09:31:53
陈版好，现在有这样一个情况，置入A公司资产的原股东为上市公司的控股股东，当时没明确计算口径，现在补签，是不是有损中小股东利益，而且在重大资产重组完成后，由于上市公司的业务发生变化，发生了更名，即现在补签协议的话，上市公司原来的公章已经没有了，按现在的公司名称来补签？谢谢！

回答人：chenyiwei
这类补签的协议是否需经上市公司股东大会批准（董事会批准肯定是要的）？在此类会议上，关联方股东和董事应回避表决。所以可以在一定程度上还是可以保护中小股东利益的。具体法律问题建议咨询律师和交易所。